臺灣高等法院臺中分院民事裁定
                              110年度抗字第44號                                                                                
抗  告  人  許秀如  

相  對  人  日盛國際商業銀行股份有限公司

法定代理人  黃錦瑭  
上列當事人間聲請假扣押事件，抗告人對於中華民國109年10月1
2日臺灣彰化地方法院109年度裁全字第393號所為裁定提起抗告
，本院裁定如下：
    主  文
抗告駁回。
抗告訴訟費用由抗告人負擔。
    理  由
一、按抗告法院為裁定前，應使債權人及債務人有陳述意見機會
    之規定，民事訴訟法第528條第2項定有明文。又按上開規定
    所謂應使債權人或債務人有陳述意見之機會，包括債權人或
    債務人以書狀陳述其意見在內，不以抗告法院行準備或言詞
    辯論程序為限（最高法院102年度台抗字第777號、102年度
    台抗字第700號裁定意旨參照）。查原裁定准予相對人假扣
    押之之聲請，抗告人不服，提出抗告狀載明抗告理由，原法
    院已將抗告狀繕本送達相對人，相對人已於109年12月2日收
    受，有送達證書附卷可憑（見本院卷第19頁)，相對人迄未
    提出書狀表示意見，應認相對人已有陳述意見之機會，合先
    敘明。
二、抗告意旨略以：抗告人僅係借款人游軒基（下稱游軒基）之
    連帶保證人，且游軒基對相對人之債務，業經原法院108年
    度消債再聲免字第1號、109年度消債抗字第3號民事裁定免
    責確定，足認游軒基與相對人間之債權債務關係已消滅，則
    伊之保證債務亦同時消滅，相對人對伊無假扣押原因存在，
    原裁定准予假扣押自始不當，爰依法提起抗告，聲明廢棄原
    裁定。
三、按債權人就金錢請求或得易為金錢請求之請求，欲保全強制
    執行者，得聲請假扣押；假扣押非有日後不能強制執行或甚
    難執行之虞者，不得為之；請求及假扣押之原因，應釋明之
    ；前項釋明如有不足，而債權人陳明願供擔保或法院認為適
    當者，法院得定相當之擔保，命供擔保後為假扣押，民事訴
    訟法第522條第1項、第523條第1項及第526條第1項、第2項
    定有明文。故債權人就假扣押之請求及原因，倘已釋明，僅
    係釋明不足，法院仍得命債權人供擔保後為假扣押。又稱釋
    明者，僅係法院就某項事實之存否，得到大致為正當之心證
    ，即為已足，此與證明須就當事人所提證據資料，足使法院
    產生堅強心證，可確信其主張為真實者，尚有不同（最高法
    院105年度台抗字第653號、104年度台抗字第461號裁定意旨
    參照）。次按免責裁定確定時，除別有規定外，對於已申報
    及未申報之債權人均有效力。對於債務人有求償權之共同債
    務人、保證人或為其提供擔保之第三人，亦同；前項規定不
    影響債權人對於債務人之共同債務人、保證人或為其提供擔
    保之第三人之權利。消費者債務清理條例（下稱消債條例）
    第137條第1、2項分別定有明文。足見該項免責制度僅在謀
    求債務人經濟上之復甦，為平衡保障債權人之權益，免責之
    效力，不應影響債權人對於債務人之共同債務人、保證人或
    為其提供擔保之第三人之權利（消債條例第137條第2項規定
    之立法理由參照）。又民法第307條雖規定，債之關係消滅
    者，其債權之擔保及其他從屬之權利，亦同時消滅，然依特
    別法優於普通法之原則，消債條例第137條之規定應優先於
    民法第307條之規定而適用，是債務人之共同債務人、保證
    人或為其提供擔保之第三人，無從援引民法第307條之規定
    而為主張。
四、經查，相對人前以游軒基邀抗告人為連帶保證人向相對人借
    款，因未依約定按期攤還本息，債務視同全部到期，抗告人
    應負連帶清償責任，業據其提出貸款暨動產抵押契約書、放
    款帳務明細查詢、轉催呆查詢表等件為證，堪認相對人就假
    扣押請求已有相當之釋明。而查，游軒基前依消債條例第15
    6條第3項規定聲請免責，經原法院合議庭於108年12月17日
    以108年度消債再聲免字第1號民事裁定應予免責，該裁定雖
    經抗告，仍經原法院合議庭於109年3月19日以109年度消債
    抗字第3號裁定駁回抗告確定，有上開民事裁定及裁定確定
    證明書各1份附卷可憑（見本院卷第7至17頁），則游軒基經
    法院裁定免責確定，固可認其對相對人所負債務因此而免除
    ，然依前揭消債條例第137條第2項規定可知，該免責效力僅
    及於主債務人，尚不及於其他共同債務人及保證人，亦即相
    對人對系爭債務之連帶保證人即抗告人之權利，並不因游軒
    基免責而受影響，是抗告人主張其所負之保證債務因主債務
    消滅而消滅云云，尚不足採。又相對人已釋明其寄發存證信
    函向抗告人催討債務未果，且就抗告人之財產狀況僅查得2
    筆不動產，然查無投保勞保資料或穩定工作收入等情，業據
    提出各該存證信函、郵件收件回執及土地登記謄本為憑，而
    上開事證已可使法院就其有日後不能強制執行或甚難執行之
    可能，產生信其大概如此之薄弱心證，堪認相對人就假扣押
    之原因，已有部分之釋明，並非毫無釋明，且此項釋明縱有
    不足，相對人既已陳明願供擔保以補釋明之不足，揆諸前開
    說明，自亦非不得命供擔保後為假扣押。是相對人聲請本件
    假扣押，合於前開法律規定之要件，應予准許。
五、綜上所述，本件相對人就假扣押之請求及假扣押之原因，業
    已提出上開能即時調查之證據，使本院就其主張之事實，得
    產生信其大概如此之薄弱心證，皆屬已有相當之釋明，且其
    釋明不足部分，供擔保即可補足。從而，原法院依相對人之
    聲請，准其供擔保後而為假扣押之裁定，於法尚無不合，且
    酌定之擔保金額亦屬相當。抗告意旨指摘原裁定不當，求予
    廢棄，為無理由，應予駁回其抗告。
六、據上論結，本件抗告為無理由，依民事訴訟法第495條之1第
    1項、第449條第1項、第95條、第78條，裁定如主文。
中　　華　　民　　國　 110　　年　　2 　　月　　4 　　日
                  民事第五庭    審判長法  官  許秀芬
                                      法  官  李慧瑜
                                      法  官  吳崇道
以上正本係照原本作成。 
不得再抗告。
                                      書記官  洪郁淇

中　　華　　民　　國　 110　　年　　2 　　月　　4 　　日